# 请教企业低值易耗品采用一次摊销法

提问人：yemingzhu1980 时间：2011-06-23 11:30:43
借：原材料/银行存款 贷：制造费用/生产成本/管理费用等账户。

回答人：chenyiwei
基本上可以这样处理，视对原已计入损益或产品生产成本的摊销费用的调整。但是需要关注是否存在以前一次摊销法运用不正确的情况，如果是就是会计差错更正了。